臺灣臺北地方法院民事小額判決
111年度店小字第1391號
原      告  劉威宏  
被      告  甲○○（真實姓名住所均詳卷）
法定代理人  乙○○（真實姓名住所均詳卷）
上列當事人間請求損害賠償事件，本院於民國111年10月28日言
詞辯論終結，判決如下：
    主      文
被告應給付原告新臺幣參萬壹仟零捌拾伍元。
訴訟費用新臺幣壹仟元由被告負擔。
本判決得假執行。但被告如以新臺幣參萬壹仟零捌拾伍元為原告
預供擔保，得免為假執行。
    事實及理由
一、按訴狀送達後，原告不得將原訴變更或追加他訴，但減縮應
    受判決事項之聲明者，不在此限。民事訴訟法第255條第1項
    第3款定有明文。查，原告原請求被告給付新臺幣（下同）1
    00,000元及利息，嗣於民國111年10月28日言詞辯論期日當
    庭減縮為31,085元及利息，核與前揭規定相符，應予准許。
二、原告主張：被告（民國95年4月生，真實姓名住所均詳卷）
    於110年10月30日前不詳時間，加入綽號「阿同」等真實姓
    名年籍不詳之人組成之詐欺集團，並擔任持提款卡提領贓款
    （俗稱車手）等工作。嗣該詐欺集團不詳成員於110年10月2
    9日致電原告，佯稱原告先前購買商品有重複下單設定錯誤
    需操作自動櫃員機解除云云，致原告陷於錯誤，於同年月30
    日18時28分許匯款31,085元（下稱系爭款項）至玉山銀行帳
    號0000000000000號，下稱系爭帳戶），被告則持系爭帳戶
    提款卡於如附表所示之時間、地點、提領金額，將系爭款項
    連同其他被害者匯入款項如數提領，並將贓款連同提款卡上
    繳，致原告受有該金額之損失，爰依侵權行為之法律關係提
    起本件訴訟，並聲明：被告應給付原告31,085元。
三、被告則以：被告係由他人載送去提領，利用身為未成年人之
    被告者亦應負責任，對於被告自身應負責沒有意見等語，資
    為抗辯，並聲明：原告之訴駁回。
四、本院之判斷：
　㈠、按因故意或過失，不法侵害他人之權利者，負損害賠償責
      任；數人共同不法侵害他人之權利者，連帶負損害賠償責
      任。民法第184條第1項前段、第185條第1項前段分別定有
      明文。又按連帶債務之債權人，得對於債務人中之一人或
      數人或其全體，同時或先後請求全部或一部之給付。連帶
      債務未全部履行前，全體債務人仍負連帶責任。為民法第
      273條所明定。查，原告上開主張之事實，經被告於少年
      事件調查、審理時坦認，核與原告於警詢時指述相符，並
      有新北市政府警察局中和分局國光派出所受理詐騙帳戶通
      報簡便格式表、金融機構聯防機制通報單、原告匯款交易
      明細、系爭帳戶申登人基本資料、交易紀錄、被告提領明
      細、現場監視器畫面截圖存卷可查，被告於本院言詞辯論
      時亦未爭執，堪信為真。被告將系爭款項提領上繳其當時
      所屬詐欺集團之行為，致原告難以追索遭騙取之款項，被
      告行為與原告損失自有因果關係，原告得請求被告賠償。
　㈡、被告抗辯雖其得遂行其車手角色係由他人協助接送、遭他
      人利用等節，或屬實情，惟此僅係是否有他人亦構成對原
      告之侵權行為而應連帶負責，縱令應負責者有數人，依前
      揭規定，被告應對原告系爭款項之損失全部負責，至多僅
      係其賠償原告後得向其他應負責者請求內部分擔之問題，
      是被告所辯與原告權利並無影響。
五、從而，原告依侵權行為之法律關係，請求被告給付原告31, 
    085元，為有理由，應予准許。
六、本件係依小額程序為被告敗訴之判決，依民事訴訟法第436
    條之20規定，應依職權宣告假執行；並依同法第392條第2項
    規定，依職權為被告如預供擔保，得免為假執行之宣告。
七、本件事證已臻明確，兩造其餘攻擊防禦方法及所提證據，經
    審酌後認與判決結果不生影響，爰不逐一論列，附此敘明。
八、訴訟費用負擔之依據：民事訴訟法第78條。並依職權確定本
    件訴訟費用額為1,000元（即裁判費）如主文第2項所示。
中　　華　　民　　國　　111 　年　　11　　月　　18　　日
                  新店簡易庭法  官　林志煌
上正本證明與原本無異。
如不服本判決，應於判決送達後20日內向本庭（231204新北市○○
區○○路0段000號）提出上訴狀（須按他造當事人之人數附繕本）
，並表明上訴理由（上訴理由應表明：一、原判決所違背之法令
及其具體內容。二、依訴訟資料可認為原判決有違背法令之具體
事實），如於本判決宣示後送達前提起上訴者，應於判決送達後
20日內補提上訴理由書（須附繕本），如未於上訴後20日內補提
合法上訴理由書，法院得逕以裁定駁回上訴。
如委任律師提起上訴者，應一併繳納上訴審裁判費。
中　　華　　民　　國　　111 　年　　11　　月　　18　　日
                            書記官  周怡伶
附表：
編號 時間 地點 提領金額 1 110年10月30日18時39分許 臺北市○○區○○路0段00號（全聯福利中心文山木柵店） 20,000元、一筆 2 110年10月30日18時43分許 臺北市○○區○○路0段00號（中國信託銀行木柵分行） 20,000元、一筆 3 110年10月30日18時45至46分許 臺北市○○區○○路0段00號（木柵農會） 20,000元、一筆 2,000元、一筆